【裁判字號】    90,交上易,1890
【裁判日期】    900719
【裁判案由】    過失傷害
【裁判全文】
臺灣高等法院臺中分院刑事判決                九十年度交上易字第一八九號
    上  訴  人
    即  被  告  丙○○
    選任辯護人  蔡雲卿
右上訴人因過失傷害案件，不服臺灣台中地方法院九十年度交易字第三七四號中華民
國九十年七月十九日第一審判決（起訴案號：臺灣台中地方法院檢察署九十年度偵字
第七九三四號），提起上訴，本院判決如左：
      主  文
上訴駁回。
丙○○緩刑肆年。
      事實及理由
一、本案經本院審理結果，認第一審判決認事用法及量刑均無不當，應予維持，並引
    第一審判決書記載之事實、證據及理由。（如附件）
二、被告提起上訴稱，其係一時思慮欠週而駕車肇事，非惡性使然且犯後立刻將被害
    人送往醫院急救，並洽談和解事宜等語，查上開上訴理由，係犯罪後之態度，為
    量刑參考依據之一，本院參酌本件被告過失情節且被害人所受傷害情節等均屬重
    大，原審量處有期徒刑六月，應稱妥適，被告上訴為無理由，應予駁回。復查被
    告前未曾受有期徒刑以上刑之宣告，有台灣台中地方法院檢察署刑案資料查註紀
    錄表附於偵查卷可稽，本件因過失肇事，犯後已與告訴人達成訴訟上和解且給付
    完畢，經此教訓，當知所警惕，應無再犯之虞，本院認對被告所宣告之刑，以暫
    不執行為適當，爰併宣告緩刑四年。
三、據上論斷，應依刑事訴訟法第三百七十三條、第三百六十八條，刑法第七十四條
    第一款，判決如主文。
本案經檢察官甲○○到庭執行職務。
中      華      民      國      九十    年      十      月      十一    日
                                臺灣高等法院臺中分院刑事第四庭
                                      審判長法  官  洪  耀  宗
                                            法  官  江  德  千
                                            法  官  劉  登  俊
右正本證明與原本無異。
不得上訴。
                                            書記官  鄧  智  惠
中      華      民      國      九十    年      十      月      十二    日
                                                                        Ａ
附件
臺灣臺中地方法院刑事判決                          九十年度交易字第三七四號
    公  訴  人  臺灣台中地方法院檢察署檢察官
    被      告  丙○○  男十九歲（民國○○年○月○日生）
                        住台中縣太平市○○里○○○路四五號
                        身分證統一編號：Ｚ000000000號
右列被告因過失傷害案件，經檢察官提起公訴 (九十年度偵字第七九三四號)本院判
決如左：
    主  文
丙○○因過失傷害人，處有期徒刑陸月，如易科罰金，以參佰元折算壹日。
    事  實
一、丙○○於民國八十九年十二月十三日上午十時許，駕駛車牌號碼Ｋ三－八五八五
    號自小客車，沿台中市○○區○○路由旱溪東路往軍功路方向行駛。途經上開太
    原路三段八九六號前，應注意汽車超車時，應顯示左方向燈並於前車左側保持半
    公尺以上之間隔超過，行至安全距離後，再顯示右方向燈駛入原行路線，在郊外
    道路時速不得超過六十公里，且依當時情形，又無不能注意之情事，竟疏於注意
    ，仍以時速七、八十公里之速度，由前車之右側驟然超車，因而撞擊在其右前方
    同向行駛由乙○○○所騎乘車牌號碼ＪＱＲ－六二二號重型機車之後方，乙○○
    ○人車倒地，致受有左足雙踝骨折、右足外踝骨折及右足脛骨骨折、左足第三至
    第五蹠骨骨折、右足第一至第四蹠骨骨折、左手撓骨骨折等傷害。丙○○撞擊乙
    ○○○後，其自小客車復撞擊停在路邊之林志安所有車牌號碼ＰＶ－八七七九號
    自小客車後始停止。
二、案經乙○○○告訴由台中市警察局第五分局報告檢察官偵查起訴。
    理   由
一、右揭犯罪事實，業據被告丙○○於警訊、偵查中及審理時供承不諱，經核與告訴
    人乙○○○指訴情節相符，並有道路交通事故調查報告表乙份及照片三幀在卷可
    稽，而告訴人確係因本件車禍而受有如犯罪事實欄中所載之傷害，亦有診斷證明
    書乙紙附卷可憑。按在郊外慢車道上時速不得超過六十公里；又汽車超車時，欲
    超越同一車道之前車時，須先按鳴喇叭二單響或變換亮光一次，但不得連續密集
    按鳴喇叭或變換燈光迫使前車允讓。前行車減速靠邊或以手勢或亮右方向燈表示
    允讓後，後行車始得超越。超越時應顯示左方向燈並於前車左側保持半尺以上之
    間隔超過，行至安全距離後，再顯示右方向燈駛入原行路線，道路交通安全規則
    第九十三條第一項第一款、第一百零一條第三款、第五款定有明文。被告駕車對
    於前揭規定自應遵守，竟於前揭時間行經肇事地點時，未注意不得自前車之右側
    超車，又超速行駛，且依當時情形，並無不能注意之情事，竟疏不注意致發生本
    件車禍並因而致告訴人受傷，顯有違反上開道路交通安全規則之情事，其有過失
    ，甚為明顯，且與告訴人之傷害結果具有相當因果關係，其犯行堪以認定。
二、核被告丙○○所為係犯刑法第二百八十四條第一項前段之過失傷害罪。爰審酌被
    告過失程度非輕、告訴人所受傷害程度、被告肇事後態度及肇事後被告於審理中
    表示願賠償告訴人新台幣五十五萬元，已有和解誠意等一切情狀，量處如主文所
    示之刑，並諭知易科罰金之折算標準，以資懲儆。
據上論斷，應依刑事訴訟法第二百九十九條第一項前段、刑法第二百八十四條第一項
前段、第四十一條第一項前段、罰金罰鍰提高標準條例第一條前段、第二條，判決如
主文。
中      華      民      國    九十      年      七      月     十九     日
                                      台灣台中地方法院交通法庭
                                          法  官    許 金  樹
右正本證明與原本無異。
如不服本判決，應於判決送達後十日內向本院提出上訴狀，上訴於臺灣高等法院臺中
分院(須附繕本)。
                                          書記官
中      華      民      國    九十      年      七      月   二十二     日
附錄論罪科刑實體法條文：
刑法第二百八十四條第一項：
因過失傷害人者，處六月以下有期徒刑、拘役或五百元以下罰金。致重傷者，處一年
以下有期徒刑、拘役或五百元以下罰金。
(罰金部份業經提高十倍為五千元)


司法院資訊處製作；財團法人民間司法改革基金會備份。
